【裁判字號】    89,訴,3036
【裁判日期】    900110
【裁判案由】    損害賠償
【裁判全文】
臺灣高雄地方法院民事判決  八十九年訴字第三○三六號
    原      告  丙○○
    訴訟代理人  丁○○○
    被      告  甲○○
    訴訟代理人  乙○○
右當事人間請求損害賠償事件，本院判決如左：
    主    文
被告應連帶給付原告新台幣陸拾捌萬捌仟壹佰肆拾玖元，及自民國八十九年三月十八
日起至清償日止按年息百分之五計算之利息。
原告其餘之訴駁回。
訴訟費用由被告負擔十分之七，餘由原告負擔。
本判決第一項於原告以新台幣貳拾萬元供擔保後，得假執行。
原告其餘假執之聲請駁回。
    事    實
甲、原告方面：
一、聲明：(一)被告應給付原告新台幣（下同）九十八萬八千一百四十九元，及自起訴
    狀繕本送達翌日起至清償日止按年息百分之五計算之利息，(二)願供擔保以代釋明
    ，請求宣告假執行。
二、陳述：
（一）被告考領有普通小型車駕駛執照，受僱於高雄縣大樹鄉○○村○○路一九八之
      二號顯隆機械有限公司，平日以駕駛自用小貨車載運其僱主之貨物為業，為從
      事駕駛業務之人。於民國八十八年六月二十二日上午十時三十分許，駕駛牌照
      號碼Ｓ八─五五四一號自用小貨車，在高雄縣仁武鄉○○村○○街一五一號前
      ，本應注意汽車倒車時，應顯示倒車燈光或手勢後，謹慎緩慢後倒，並應注意
      其他車輛及行人，以避免危險之發生，且依當時天候雨，日間自然光線，柏油
      路面溼潤，道路無障礙物，又依其智識、能力亦無不能注意之情事，乃自上開
      處所送貨完畢後，逕行倒車，適有原告騎乘牌照號碼ＮＲＹ─七三八號重型機
      車沿高雄縣仁武鄉○○村○○街由北往南方向行駛，途經永仁街一五一號前，
      其機車右手把遽遭被告所駕駛自用小貨車上裝載之鋁條撞擊，致使因此受右手
      挫創傷併第二指近位指骨粉碎開放性骨折及血管斷裂、第二及第四伸指肌腱斷
      裂二條等傷害。被告上開過失傷害之刑事責任部分，業經台灣高等法院雄分院
      以八十九年度交上易字第一三五號判處被告有期徒刑四月確定在案。
（二）原告為此本於侵權行為之法律關係，請求被告應賠償原告下列損害：
  (一)醫療費用部分：原告因本件車禍受傷，先後前往經高雄縣鳳山大東醫院（以下簡
    稱大東醫院）、高雄醫學大學附設中和紀念醫院（以下簡稱高醫）、高雄榮民總
    醫院（以下簡稱榮總）醫療，計花費醫藥費十萬八千一百四十九元，另預計以後
    開刀及繼續治療之費用約為十萬元，二項合計為二十八萬八千一百四十九元。
  (二)不能工作所受之損害部分：原告於車禍前任職於添記煤氣有限公司，擔任運送瓦
    斯之工作，每月薪資三萬五千元，因遭被告撞傷，已有八個月無法工作。以原告
    上開每月薪資計算，前述原告受傷原告不能工作八個月期間之損失計為二十八萬
    元（計算方式：35,000元/月X8=280,000元）。
  (三)精神慰撫金：
    原告受此重創有腦部後遺症，偶有昏迷之情形，因工作均靠雙手搬運，而今受此
    傷害，對手部之功能影響甚鉅，精神及身體受有無比之痛苦，爰併請求精神慰撫
    金五十萬元，以資慰藉。
（三）綜上所述，右揭各項損害，均係被告不法侵害所生之結果，原告自得請求(一)醫
      療費用部分為十萬八千四百四十九元，(二)不能工作之損失部分二十八萬元，(三)
      精神慰撫金五十萬元，以上金額共計九十八萬八千一百四十九元。
三、證據：提出大東醫院診斷證明書二紙及大東醫院、高醫、榮總等醫院醫療費用收
    據明細表十九份、添記煤氣有限空司員工職務證明書、台灣高等法院雄分院八十
    九年度交上易字第一三五號刑事判決各一份。
乙、被告方面：
一、聲明：請求判決駁回原告之訴。
二、陳述：被告並沒有倒車撞倒原告，何況原告也沒有受到那麼重的傷，而被告現在
    亦無工作，經濟狀況又不好，原告請求賠償之金額實屬過高，雖有意願和解，但
    原告都不出來談，目前無力如數賠償。
    理    由
一、本件原告主張被告平日以駕駛自用小貨車載運貨物為業，為從事駕駛業務之人。
    於八十八年六月二十二日上午十時三十分許，駕駛牌照號碼Ｓ八─五五四一號自
    用小貨車，在高雄縣仁武鄉○○村○○街一五一號前，本應注意汽車倒車時，應
    顯示倒車燈光或手勢後，謹慎緩慢後倒，並應注意其他車輛及行人，以避免危險
    之發生，且依當時天候雨，日間自然光線，柏油路面溼潤，道路無障礙物，又依
    其智識、能力亦無不能注意之情事，乃自上開處所送貨完畢後，逕行倒車，適有
    原告騎乘牌照號碼ＮＲＹ─七三八號重型機車沿高雄縣仁武鄉○○村○○街由北
    往南方向行駛，途經永仁街一五一號前，其機車右手把遽遭被告所駕駛自用小貨
    車上裝載之鋁條撞擊，致使因此受右手挫創傷併第二指近位指骨粉碎開放性骨折
    及血管斷裂、第二及第四伸指肌腱斷裂二條等傷害，刑事責任部分，業經台灣高
    等法院雄分院以八十九年度交上易字第一三五號判處被告有期徒刑四月確定在案
    之事實，業據其提出大東醫院診斷證明書二紙及台灣高等法院雄分院八十九年度
    交上易字第一三五號刑事判決各一份為證，且酌以被告已於警訊時供稱：「我當
    時從工廠倒車出來往北方向行駛」等語，再參以道路交通安全規則第一百十條第
    二款所為汽車倒車時，應顯示倒車燈光或手勢後，謹慎緩慢後倒，並應注意其他
    車輛及行人之規定。被告既考領有普通小型車駕駛執照，對於前揭規定自不得諉
    為不知，且前揭規定之義務亦為被告應注意並能注意之事項，則被告於倒車時自
    應小心，以避免撞擊他人。茲查，本件車禍當時天候雨，惟日間自然光線，柏油
    路面溼潤，道路無障礙物，又依被告之智識、能力亦無不能注意之情事，此有道
    路交通事故調查報告表暨事故現場圖乙紙可憑，而被告送貨完畢後，竟未加注意
    逕行倒車，致撞擊原告之所騎乘之重型機車，致肇事使原告受傷，其有過失，至
    堪認定。而本件車禍經送臺灣省高屏澎區車輛行車事故鑑定委員會鑑定結果，亦
    認被告倒車未注意行進中車輛為肇事原因，原告則無肇事因素，有該會八十八年
    十月六日高屏澎鑑字第一四四二號鑑定意見書附卷可佐。是被告辯稱其並未倒車
    肇事云云，顯不足採。
二、被告不法侵害原告之身體，既經認定，則請求被告賠償之各項損害，是否准許，
    分述如次：
  (一)醫藥費部分：原告因受右手挫創傷併第二指近位指骨粉碎開放性骨折及血管斷裂
    、第二及第四伸指肌腱斷裂二條等傷害，先後前往經大東醫院、高醫、榮總醫療
    ，計花費醫藥費十萬八千一百四十九元，有大東醫院診斷證明書二紙及大東醫院
    、高醫、榮總等醫院醫療費用收據明細表十九份在卷足稽，衡以原告所受傷害及
    各收據載明之治療費別，自應認均屬治療上之必要費用，應由被告賠償原告。至
    原告所稱另預計以後開刀及繼續治療之費用約為十萬元部分，既未能提出相當之
    依據以為憑佐，此部分之請求要難謂屬醫療上之必要支出，自非可採。
  (二)不能工作所受之損害部分：原告於車禍前任職於添記煤氣有限公司，擔任運送瓦
    斯之工作，每月薪資三萬五千元，業據原告提出添記煤氣有限空司員工職務證明
    書一份在卷可證，茲原告請求因遭被告撞傷，致有八個月無法工作，而以上開每
    月薪資計算不能工作八個月期間之損失計為二十八萬元（計算方式：35,000元/
    月X8=280,000元），亦屬合理。
  (三)精神慰撫金：原告正值壯年，其所從事之工作又均靠雙手運作，而今受此傷害，
    對手部影響甚鉅，原告受此傷害，肉體、精神確受極大痛苦，本院斟酌實際情況
    ，及兩造之身分、地位、職業、家庭，認原告請求五十萬元略嫌過高，應予核減
    為三十萬元，方屬公允，逾此數額之請求，為無理由。
三、綜上所述，原告因被告不法侵害受傷所受損害為(一)醫藥費用部分十萬八千一百四
    十九元，(二)不能工作所受之損害部分二十八萬元，(三)精神慰撫金部分三十萬元，
    以上金額共計六十八萬八千一百四十九元，逾此金額之請求，即屬無據。從而，
    原告依據侵權行為之法律關係請求被告賠償六十八萬八千一百四十九元，及自八
    十九年三月十八日即本件起訴狀繕本送達之翌日起按法定利率計算之利息，洵屬
    正當，應予准許。
四、原告陳明願供擔保，聲請宣告假執行，經核其勝訴部分合於法律之規定，茲審酌
    原告之經濟、收入及被告因假執行所可受之損害等各節，爰定相當之擔保金額宣
    告之；其餘假執行之聲請，因訴之駁回而失所依附，併予駁回。
據上論結，本件原告之訴，為一部有理由，一部無理由，並依民事訴訟法第七十九條
但書、第三百九十條第二項，判決如主文。
中      華      民      國    九十      年      一      月      十      日
                              臺灣高雄地法院民事庭
~B法      官  莊松泉
右為正本係照原本作成。
如對本判決上訴，須於判決送達後廿日內向本院提出上訴狀。
~B法院書記官  林誠桂
中      華      民      國    九十      年      一      月      十      日


司法院資訊處製作；財團法人民間司法改革基金會備份。
